【裁判字號】    97,訴,500
【裁判日期】    970612
【裁判案由】    違反毒品危害防制條例
【裁判全文】
臺灣雲林地方法院刑事判決               97年度訴字第500號
公  訴  人  臺灣雲林地方法院檢察署檢察官
被      告  乙○○
                    （另案羈押於臺灣雲林看守所）
上列被告因違反毒品危害防制條例案件，經檢察官提起公訴（97
年度毒偵字第25號），嗣因被告就被訴事實為有罪之陳述，經本
院告知簡式審判程序意旨，並聽取公訴人、被告之意見後，本院
合議庭裁定由受命法官獨任依簡式審判程序審理，判決如下：
    主  文
乙○○施用第一級毒品，累犯，處有期徒刑壹年貳月，扣案注射
針筒陸支沒收。又施用第一級毒品，累犯，處有期徒刑壹年貳月
，扣案注射針筒壹支沒收。應執行有期徒刑貳年，扣案注射針筒
柒支，均沒收。
    犯  罪  事  實
一、乙○○前因施用毒品案件，經送觀察、勒戒後，認無繼續施
    用毒品之傾向，由臺灣雲林地方法院檢察署檢察官於民國94
    年6 月23日，以94年度毒偵緝字第45號為不起訴處分確定。
    復因連續施用第1 級、第2 級毒品案件，經本院各判處有期
    徒刑1 年2 月、8 月，並定應執行刑為有期徒刑1 年8 月確
    定，嗣因中華民國96年罪犯減刑條例之實施，而各減刑為有
    期徒刑7 月、4 月，並定應執行刑為有期徒刑10月，而於96
    年7 月16日執行完畢出監。詎其仍不知悔改，於觀察、勒戒
    執行完畢釋放後5 年內，復基於施用第1 級毒品海洛因之犯
    意，分別為下列施用毒品之行為：
（一）97年1 月4 日14時許，在雲林縣虎尾鎮○○○○○段路旁
      ，以將毒品海洛因摻水置於針筒內注射血管之方式，施用
      第1 級毒品海洛因1 次。嗣於同月8 日11時50分許，在雲
      林縣虎尾鎮惠來里惠來63號惠聖宮內為警查獲，並扣得其
      所有供施用毒品之器具注射針筒6 支。
（二）97年2 月13日某時，在雲林縣斗六市○○里○○鄰○○路74
      號住處，以將毒品海洛因摻水置於針筒內注射血管之方式
      ，施用第1 級毒品海洛因1 次。嗣於同月15日12時30分許
      ，在雲林縣古坑鄉○○路12號之1 親子遊戲場為警查獲，
      並扣得其所有供施用毒品之器具注射針筒1 支。
二、案經雲林縣警察局虎尾分局、斗南分局報告臺灣雲林地方法
    院檢察署檢察官偵查起訴。
    理  由
一、本件係經被告於準備程序期日為有罪之陳述，而經本院合議
    庭裁定由受命法官獨任以簡式審判程序加以審理，則依據刑
    事訴訟法第273 條之2 、同法第159 條第2 項之規定，不適
    用傳聞法則有關限制證據能力之相關規定；並得依同法第31
    0 條之2 之準用同法第454 條之規定製作略式判決書，依法
    僅需記載犯罪事實、證據名稱及應適用之法條，並得以簡略
    方式為之，如認定之犯罪事實、證據及應適用之法條，與檢
    察官聲請簡易判決處刑書或起訴書之記載相同者，得引用之
    ，合先敘明。
二、訊據被告乙○○對於上開2 次施用第1 級毒品海洛因之事實
    均坦承不諱，且被告2 次於被查獲後受檢之尿液經送檢驗結
    果，均確呈海洛因經水解後之嗎啡陽性反應，有真實姓名對
    照表、臺灣檢驗科技股份有限公司濫用藥物尿液檢驗報告各
    2 紙在卷可稽，並有扣案注射針筒共7 支可為佐證，是被告
    確有前述2 次施用第1 級毒品海洛因之犯行，應可認定。而
    被告前已因施用毒品案件，經裁定送觀察、勒戒後，認無繼
    續施用毒品之傾向，並由臺灣雲林地方法院檢察署檢察官為
    不起訴處分確定，此亦有不起訴處分書、全國刑案資料查註
    表、全國施用毒品案件紀錄表、矯正簡表等附卷可認。本件
    被告於觀察、勒戒執行完畢後，5 年內再犯上開施用第1 級
    毒品海洛因之犯行，事證明確，自應依法論科。
三、查海洛因係毒品危害防制條例第2 條第2 項第1 款規定之第
    1 級毒品。是核被告乙○○所為2 次施用海洛因之行為，均
    係犯毒品危害防制條例第10條第1 項之施用第1 級毒品罪。
    其因施用第1 級毒品海洛因而非法持有第1 級毒品之低度行
    為，應為施用之高度行為所吸收，不另論罪。被告所犯2 次
    施用第1 級毒品罪，犯罪時間、地點不同，犯意個別，應分
    論併罰。再其前因施用第1 級、第2 級毒品案件，經本院各
    判處有期徒刑1 年2 月、8 月，並定應執行刑為有期徒刑1
    年8 月確定，嗣因中華民國96年罪犯減刑條例之實施，而各
    減刑為有期徒刑7 月、4 月，並定應執行刑為有期徒刑10月
    ，而於96年7 月16日執行完畢出監，此有臺灣高等法院被告
    前案紀錄表在卷可稽，其於受徒刑之執行完畢後，5 年以內
    故意再犯本件2 次有期徒刑以上之罪，均為累犯，皆應依刑
    法第47條第1 項規定加重其刑。
四、審酌被告前已有施用毒品等犯罪之不良素行，而不思悔改，
    無法根絕毒品對自己的危害，素行著實非佳，且前次所犯施
    用毒品案件，經減刑後得以提早執行完畢出監，猶不知珍惜
    ，竟再度施用毒品，及本次施用毒品的種類、時間、方法，
    並考量被告確實曾因毒癮就醫接受門診治療，尚非全然無心
    改過向善，暨犯罪後坦承犯行等一切情狀，各量處主文所示
    之刑，並定其應執行之刑。扣案之注射針筒共7 支，均為被
    告所有，供本件施用第1 級毒品海洛因所用之物，業據被告
    供明在卷，應依刑法第38條第1 項第2 款規定宣告沒收。
五、應適用的法條：
（一）刑事訴訟法第299 條第1 項前段、第273 條之1 第1 項。
（二）毒品危害防制條例第10條第1 項。
（三）刑法第11條前段、第38條第1 項第2 款、第47條第1 項、
      第51條第5 款。
本案經檢察官甲○○到庭執行職務
中    華    民    國    97    年    6     月    12    日
                  刑事第二庭    法  官  劉  國  賓
以上正本證明與原本無異。
如不服本判決，應於判決送達後10日內，向本院提出上訴狀。
                                書記官  魏  輝  碩
中    華    民    國    97    年    6     月    12    日
毒品危害防制條例第10條第1項
施用第一級毒品者，處6 月以上5 年以下有期徒刑。
施用第二級毒品者，處3 年以下有期徒刑。


司法院資訊處製作；財團法人民間司法改革基金會備份。
